臺灣彰化地方法院刑事判決
110年度訴字第1097號
111年度訴字第395 號
公  訴  人  臺灣彰化地方檢察署檢察官 
被      告  黃廣名


指定辯護人  康春田律師
上列被告因加重詐欺等案件，經檢察官提起公訴（109年度偵字
第11554號、第12931號、第13259號、第13503號、110年度偵字
第917號、第1870號、第2109號、第2172號、第2397號、第5192
號、第5268號、第7771號），及追加起訴（111年度偵字第1001
號），本院依簡式審判程序，合併判決如下：
    主  文
黃廣名犯附表一、二主文欄所示之罪，各處如所示之刑。
附表一主文欄所示之罪所處之刑，應執行有期徒刑一年六月；附
表二主文欄所示之罪所處之刑，應執行有期徒刑六月、罰金新臺
幣一萬元，罰金如易服勞役，以新臺幣一千元折算一日。
扣案之犯罪所得新臺幣三萬九千四百元，沒收之；未扣案之犯罪
所得新臺幣十六萬六百元，追徵之。
    犯罪事實及理由
一、本案根據被告黃廣名之自白、證人即附表一、二所示之被害
    人於警詢之證詞、被害人提出之行動電話畫面翻拍照片、相
    關匯款資料、通訊軟體對話資料、下列中國信託商業銀行、
    臺灣中小企業銀行帳戶之開戶資料、交易明細、臺灣中小企
    業銀行內壢分行函、財金資訊股份有限公司ATM跨行提款/查
    詢交易明細表、被害人報案資料，可以認定以下犯罪事實：
　㈠黃廣名於民國109年7月6日前之某日起，基於參與犯罪組織之
    犯意，加入「黃民安、卓應晴」所屬之詐欺集團，該集團是
    3人以上、以實施詐術為手段，所組成具有持續性及牟利性
    之結構性組織，黃廣名提供自己之金融機構帳戶，並從中領
    取詐欺款項，再將之轉交給詐欺集團上游，以掩飾、隱匿詐
    欺不法所得之去向。
　㈡黃廣名及所屬詐欺集團其他成員，共同意圖為自己不法之所
    有，基於三人以上共同詐欺取財、洗錢之犯意聯絡，由黃廣
    名於109年7月6日晚間某時許，在其位於桃園市○○區○○路000
    0○00號居處兼營業工廠內，交付其申辦之中國信託商業銀行
    帳戶000000000000號帳戶（下稱系爭中國信託帳戶）、臺灣
    中小企業銀行帳號00000000000號帳戶（下稱系爭臺灣中小
    企銀帳戶）之資訊，給黃民安及卓應晴使用，嗣詐欺集團成
    員於附表一所示之時間，以所示之方式，向所示之人行騙，
    他們因而陷於錯誤，分別將所示款項匯入所示之帳戶內（編
    號1部分，因帳戶被列為警示帳戶，而未能匯入），之後，
    黃廣名即以所示方式取款，且將之交給卓應晴，以轉交給上
    游詐騙集團成員，因而成功掩飾、隱匿詐欺不法所得之去向
    。
　㈢黃廣名依其之智識、經驗，可以預見任意交付金融帳戶供他
    人使用，可能幫助犯罪集團詐欺、掩飾、隱匿犯罪所得財物
    ，竟仍不違其本意，基於幫助詐欺取財、洗錢之犯意，於附
    表二所示之時間，將所示之金融帳戶提款卡及密碼交給卓應
    晴，卓應晴再將提款卡、密碼轉交給詐欺集團上游成員，詐
    欺集團成員即向附表二所示之人行騙，所示之人因而陷於錯
    誤，將所示之金額，匯入所示帳戶內，詐欺集團成員隨即將
    款項提領一空，因而成功掩飾、隱匿詐欺不法所得之去向。
二、論罪科刑：
  ㈠核被告如犯罪事實㈠、附表一編號8所示所為（首次詐欺取財
    犯行），係犯刑法第339條之4第1項第2款之三人以上共同詐
    欺取財罪、組織犯罪條例第3條第1項之參與犯罪組織罪、洗
    錢防制法第14條第1項之洗錢罪；如附表一編號1所示所為，
    係犯洗錢防制法第14條第2項、第1項之洗錢未遂罪，及刑法
    第339條之4第2項、第1項第2款之三人以上共同詐欺取財未
    遂罪；如附表一編號2至7、9至10所示所為，均係犯洗錢防
    制法第14條第1項之洗錢罪，及刑法第339條之4第1項第2款
    之三人以上共同詐欺取財罪；如附表二所示所為，均係犯刑
    法第30條第1項前段、第339條第1項之幫助詐欺取財罪及刑
    法第30條第1項前段、洗錢防制法第14條第1項之幫助洗錢罪
    。
  ㈡被告就附表一所示犯行，與犯罪事實部分所示之人，有犯意
    聯絡與行為分擔，應為共同正犯。
  ㈢被告使用其帳戶前往提款，雖有多次提領行為，但被告基於
    單一詐欺之主觀犯意，於緊密之時間、地點，提領詐騙所得
    ，侵害同一財產法益，應屬接續犯之一罪。
  ㈣被告就附表一、二所示之犯行，分別以一行為，同時觸犯上
    開罪名，為想像競合犯，均應分別從一重之加重詐欺罪、幫
    助洗錢罪處斷。
  ㈤被告所犯上開各罪，犯意各別、行為互異，應分別論罪科刑
    。
  ㈥被告就上開參與犯罪組織、洗錢犯行，已於本院審理時自白
    在案，應依組織犯罪條例第8條第2項後段、洗錢防制法第16
    條第2項減輕其刑；又被告所為上開幫助洗錢、詐欺犯行，
    均應依刑法第30條第2項之規定，減輕其刑；再被告如附表
    一編號1所示之洗錢、詐欺未遂犯行，應依刑法第25條第2項
    之規定，減輕其刑，併依法遞減之（想像競合犯本質為數罪
    ，自應就各罪之加重、減輕事由予以詳列）。
  ㈦爰審酌被告已年逾40歲，且經營製麵工廠為業，當有豐富之
    社會經歷，竟貪圖小利，不思以合法手段賺取財富，提供其
    帳戶給詐欺集團使用，並擔任取款之角色，犯罪動機實屬可
    議，被告為詐欺集團提供人頭帳戶、轉交贓款，形成金流斷
    點，進而掩飾、隱匿犯罪所得，造成後續追查困難，亦使詐
    欺集團得以確保不法利得，犯罪情節非輕，但被告於犯罪後
    坦承全部犯行，且已經與部分被害人達成和解，賠償部分損
    失，但仍有被害人與被告和解後，未依約獲得理賠，被告此
    一履行和解情形，自應在量刑充分考量，另斟酌被告非中低
    收入戶，從卷內稅務電子閘門財產所得調件明細表看來，被
    告在108、109年度，分別有近新臺幣（下同）13萬、49萬元
    之營業所得申報紀錄，名下有汽車1輛之經濟狀況，但有穩
    定的工作收入，其自述：我的學歷是高中畢業，未婚，有1
    個小孩，小孩讀大學住校，我目前獨居，在桃園開設製麵工
    廠，有8名員工，利潤不一定，現在麵粉漲價，利潤遭到擠
    壓，1年大概只能賺5、60萬元等語之教育程度、家庭生活狀
    況，辯護人表示：被告坦承犯罪，主動繳回不法所得，犯後
    態度尚佳，其非詐欺集團主謀或要角，犯行尚屬輕微，有1
    個小孩，且有正當職業，希望從輕量量刑等詞之量刑意見，
    公訴人對於量刑並無意見，另考量本案被害人各別財產損害
    差異、和解情形、量刑意見等一切情狀，分別量處如附表一
    、二主文欄所示之刑，並就附表二部分，另諭知罰金易服勞
    役之折算標準。
  ㈧刑法第50條、第51條並未明文規定在個案中應該如何量定應
    執行之刑，對此，本院認為數罪併罰案件定應執行刑之目的
    在於「罪責原則」及「特別預防」之考量，刑罰之一般預防
    功能，將使行為人淪為「警惕世人」的工具（手段），侵害
    人性尊嚴（刑罰的一般預防功能在於立法者所設定的法定刑
    的本身），不應該在量刑或定應執行刑予以考慮，而經過此
    一特別之量刑程序，方能充分反應各行為整體之不法內涵，
    進而進行充分且不過度的罪責評價，尤其是各宣告刑對於行
    為人的刑罰意義，也應該充分考量行為人本身的人格特性及
    刑罰經濟原則，過重的刑罰反而無法達到教化之目的，更有
    可能違反比例原則。此外，本院亦認刑法第57條所規定之各
    款量刑事由，就同一事由在定應執行之刑時予以再次評價，
    並不違反「雙重評價禁止」，主要的理由在於兩者的制度目
    的不同，在決定宣告刑時，法院應該考量宣告刑之處遇是否
    合乎罪責原則與特別預防功能，在罪責框架基礎內決定具體
    刑度，但在決定應執行刑時，則是出於整體刑罰執行的考量
    ，行為人的人格罪責，已經在各罪宣告刑累加的上限下，作
    為得減輕應執行之刑之事由，尤其是行為人所犯數罪的犯罪
    特質，總和的累加觀察，更可以充分反應行為人的主觀法敵
    對意思，以及法益侵害的總體威脅程度。因而斟酌本案被告
    所犯，為提供帳戶、取款之洗錢、（加重）詐欺取財罪，罪
    質同一、犯罪手法雷同、犯罪時間相近，本案被害人人數甚
    多、遭詐騙、提領金額甚鉅，整體財產法益侵害程度甚為嚴
    重，但被告犯後坦承全部犯行，並與部分被害人和解、賠償
    部分損失，另審酌上開被害人意見、量刑情狀與意見等一切
    情狀，分別定應執行之刑如主文所示。
三、關於沒收：
  ㈠犯罪工具：上開人頭帳戶之提領工具，並未扣案，本院考量
    此些帳戶業經凍結，無法繼續使用，不再具有充作人頭帳戶
    使用之危害性，已無預防再犯之必要，而此些提領工具僅為
    帳戶使用之表徵，本身價值低廉，基於比例原則之考量，爰
    不予宣告沒收、追徵（犯罪工具為裁量沒收）。
　㈡犯罪所得：被告於偵查、審理中表示，本案共獲得32萬元之
    報酬，其中3萬9,400元已於偵查中提出扣案，應依刑法第38
    條之1第1項前段之規定，宣告沒收之，而被告已實際合法賠
    償被害人合計12萬元，扣除之後，其餘未扣案之犯罪所得合
    計16萬600元，自應依法宣告沒收，目前多數實務見解對於
    沒收之諭知，多採「條件式」之方式為之，亦即：「犯罪所
    得○○○沒收之，於全部或一部不能沒收或不宜執行沒收時，
    追徵其價額」，但如何諭知沒收、追徵之方式，立法者並未
    予以明文，留待實務發展，本院認為，上開條件式的沒收方
    式，在本案已無適用之必要，因為原標的早就不存在，再以
    此方式進行沒收之宣告，並無任何實益可言，而新臺幣為國
    幣，本案價額已經具體、特定，亦無不能沒收或不宜執行沒
    收等問題，且在主文直接諭知追徵，對於沒收之執行、主文
    明確性、被告對於執行方式之認知，並無任何妨礙，當事人
    亦得對此，直接提起上訴救濟，因此，本院直接諭知未扣案
    犯罪所得之追徵。　　
　㈢洗錢標的沒收：
  ⒈犯洗錢防制法第14條之罪，其所移轉、變更、掩飾、隱匿、
    收受、取得、持有、使用之財物或財產上利益，沒收之，同
    法第18條第1項前段定有明文。此一新增條文，擴大沒收的
    範圍，除了犯罪工具、犯罪所得的沒收外，亦兼及「被洗的
    錢」，以符合國際規範（可參考立法理由：修正第1項如下
    ：㈠FATF40項建議之第4項建議：各國應立法允許沒收洗錢犯
    罪行為人洗錢行為標的之財產）。
  ⒉但依刑法第11條規定：「本法總則於其他法律有刑罰、保安
    處分或沒收之規定者，亦適用之。但其他法律有特別規定者
    ，不在此限。」上開洗錢標的沒收的規定，雖然屬於特別法
    ，應該優先於刑法的適用，但關於被害人優先（刑法第38條
    之1第5項）、過苛條款（刑法第38條之2第3項），洗錢防制
    法沒有特別排除之明文，依據刑法第11條前段之規定，自得
    加以適用。
　⒊本案遭提領之洗錢標的並未扣案，本院考量被告並非詐騙集
    團的主要核心人物，所提領款項隨即全數交給上游成員，且
    領取的報酬不高，與洗錢標的金額甚有落差，若沒收洗錢標
    的，應屬過苛，經裁量後，依據刑法第38條之2第2項之規定
    ，應不予宣告沒收、追徵。　
四、依刑事訴訟法刑事訴訟法第273條之1第1項、第299條第1項
    前段，判決如主文。
本案經檢察官鄭積揚提起公訴，檢察官朱健福追加起訴，檢察官
吳皓偉到庭執行職務。
中　　華　　民　　國　　111 　年　　9 　　月　　26　　日
                  刑事第三庭  法  官  陳德池
以上正本證明與原本無異。
如不服本判決應於收受判決後20日內向本院提出上訴書狀，並應
敘述具體理由。其未敘述上訴理由者，應於上訴期間屆滿後20日
內向本院補提理由書(均須按他造當事人之人數附繕本)「切勿逕
送上級法院」。
告訴人或被害人對於判決如有不服具備理由請求檢察官上訴者，
其上訴期間之計算係以檢察官收受判決正本之日期為準。
中　　華　　民　　國　　111 　年　　9 　　月　　26　　日
                              書記官  陳孟君

附錄論罪科刑法條全文：
中華民國刑法第339條
意圖為自己或第三人不法之所有，以詐術使人將本人或第三人之
物交付者，處5年以下有期徒刑、拘役或科或併科50萬元以下罰
金。
以前項方法得財產上不法之利益或使第三人得之者，亦同。
前二項之未遂犯罰之。　
　　
中華民國刑法第339條之4
犯第339條詐欺罪而有下列情形之一者，處1年以上7年以下有期
徒刑，得併科1百萬元以下罰金：
一、冒用政府機關或公務員名義犯之。
二、三人以上共同犯之。
三、以廣播電視、電子通訊、網際網路或其他媒體等傳播工具，
    對公眾散布而犯之。
前項之未遂犯罰之。

洗錢防制法第14條
有第二條各款所列洗錢行為者，處7年以下有期徒刑，併科新臺
幣5百萬元以下罰金。　
前項之未遂犯罰之。
前二項情形，不得科以超過其特定犯罪所定最重本刑之刑。

組織犯罪防制條例第3條第1項
發起、主持、操縱或指揮犯罪組織者，處3年以上10年以下有期
徒刑，得併科新臺幣1億元以下罰金；參與者，處6月以上5年以
下有期徒刑，得併科新臺幣1千萬元以下罰金。但參與情節輕微
者，得減輕或免除其刑。　

附表一（即起訴書附表壹、追加起訴書部分）：
編號 詐騙方式 取款方式 主文 1 （起訴書附表壹編號1，被害人呂慈航） 詐欺集團成員，於109年6月6日，以臉書佯稱為「廖文雄」結識呂慈航，並以LINE佯稱可透過永泓投資公司投資基金獲利，呂慈航因而陷於錯誤，於109年7月13日上午10時44分許，匯款40萬元，至黃廣名之臺灣企銀帳戶，但因該帳戶於同年7月11日遭列為警示帳戶，而未匯入。 未匯入帳戶。 黃廣名犯三人以上共同詐欺取財罪未遂罪，處有期徒刑八月。 2 （起訴書附表壹編號2，被害人劉玉慧） 詐欺集團成員，於109年6月23日，以交友軟體Cheers佯稱為香港籍「林曉飛」結識劉玉慧，並以LINE向劉玉慧佯稱其為香港滙豐銀行人員，能代為投資未上市股票獲利，致劉玉慧因而陷於錯誤，於109年7月9日上午11時20分許，匯款31萬5,000元，至黃廣名臺灣企銀帳戶內。 黃廣名於109年7月9日下午3時56分許，在臺灣企銀桃園市八德分行，合計提領63萬元，隨即於同日下午4時許，在其位於桃園市○○區○○路0000○00號居處，將款項交給卓應晴。  黃廣名犯三人以上共同詐欺取財罪，處有期徒刑一年一月。 3 （起訴書附表壹編號3，被害人李語婕） 詐欺集團成員，於109年5月25日，以臉書佯稱王晨結識李語婕，並佯稱因公司內部考核晉升所需，央求投注彩金，後投注中獎匯回彩金須配合交付相關費用等語，致李語婕因而陷於錯誤，於109年7月14日下午1時24分許，匯款130萬元，至黃廣名中國信託帳戶內。 黃廣名於109年7月14日下午3時18分許，在中國信託銀行桃園市八德分行，領取140萬元，並於同日下午4時許，在黃廣名上址居處，將款項交給卓應晴。 黃廣名犯三人以上共同詐欺取財罪，處有期徒刑一年三月。 4 （起訴書附表壹編號4，被害人郭玉燕） 詐欺集團成員，於109年5月25日起，以LINE對郭玉燕佯稱其為「林東洋」，邀請郭玉燕參加投注並謊稱中獎，須繳交手續費始可領取彩金，致郭玉燕因而陷於錯誤，於109年7月9日中午12時27分許，匯款60萬元，至黃廣名中國信託帳戶內。 黃廣名於109年7月9日下午1時28分許，在中信銀行桃園市八德分行，提領165萬元，並於同日下午4時許，在黃廣名上址居處，將款項交給卓應晴。  黃廣名犯三人以上共同詐欺取財罪，處有期徒刑一年二月。 5 （起訴書附表壹編號5，被害人林思涵） 詐欺集團成員，於109年4月25日，以交友軟體全民PARTY佯稱「李銘安」結識林思涵，再以通訊軟體WhatsApp向林思涵佯稱可透過紅酒投資平台「北京國際酒類交易所」投資獲利，致林思涵因而陷於錯誤，於109年7月13日下午1時43分許，匯款10萬元，至黃廣名中國信託帳戶內。 ①黃廣名於109年7月13日下午1時48分許，在中國信託銀行桃園市八德分行提領130萬元，於同日下午4時許，在黃廣名上址居處，將款項交給卓應晴。 ②黃廣名於109年7月13日下午3時39分至42分許，在中國信託銀行桃園市八德分行ATM，共提領40萬元，於同日下午4時許，在黃廣名上址居處，將款項交給卓應晴。   黃廣名犯三人以上共同詐欺取財罪，處有期徒刑一年二月。 6 （追加起訴，被害人羅宇君） 詐欺集團成員，於109年6月20日起，以臉書佯稱為「沈嘉豪」與羅宇君結識，並以LINE對紀安綺佯稱其為博彩育樂有限公司職員、金控部「王先生」，可參與博彩活動獲利，致羅宇君因而陷於錯誤，於109年7月13日中午12時許匯款3萬元、下午3時許匯款27萬4,000元，至黃廣名上開中國信託帳戶內。  黃廣名犯三人以上共同詐欺取財罪，處有期徒刑一年二月。 7 （起訴書附表壹編號6，被害人賴怡芬） 詐欺集團成員，於109年6月底某日，以交友軟體SOUL佯稱為「王港」，向賴怡芬佯稱可透過紅酒投資平台「北京國際酒類交易所」投資獲利，致賴怡芬因而陷於錯誤，於109年7月13日下午3時3分許，匯款31萬元至黃廣名中國信託帳戶內。  黃廣名犯三人以上共同詐欺取財罪，處有期徒刑一年一月。 8 （起訴書附表壹編號7，被害人施君燕） 詐欺集團成員，於109年6月底某日，以交友軟體「Omi」佯稱為「陳晧宇」，佯稱新濠娛樂股份有限公司有樂透投資商品可獲利，後遭稅務查扣須補資金，致施君燕因而陷於錯誤，於110年7月8日上午9時49分許、10時8分許，匯款3萬元、2萬元，至黃廣名中國信託帳戶內。 黃廣名於110年7月8日下午3時48分許，在中國信託銀行桃園市八德分行，提領120萬元，於同日下午4時許，在黃廣名上址居處，將款項交給卓應晴。   黃廣名犯三人以上共同詐欺取財罪，處有期徒刑一年一月。 9 （起訴書附表壹編號8，被害人洪曉菁） 詐欺集團成員，於109年5月26日起，以交友軟體「SKOUT」佯稱為「陳貫鵬」結識洪曉菁，佯稱堂兄在澳門擔任資深數據主管，可操控大樂透開獎號碼，致洪曉菁因而陷於錯誤，於109年7月8日上午11時54分許，匯款35萬元，至黃廣名中國信託帳戶內。  黃廣名犯三人以上共同詐欺取財罪，處有期徒刑一年二月。 10 （起訴書附表壹編號9，被害人吳靖怡） 詐欺集團成員，於109年5月26日，於交友軟體佯稱為「張然」結識吳靖怡，並以LINE佯稱其為澳門金沙酒店進行後台維護，可修改博奕倍率，後博奕平台客服告知須繳交手續費才得提領款項，致吳靖怡因而陷於錯誤，於109年7月10日下午3時26分許，匯款29萬元，至黃廣名中國信託帳戶內。 黃廣名於109年7月10日下午3時57分至59分許，在中國信託銀行桃園市八德分行之ATM，合計提領27萬5,000元，於同日下午4時許，在黃廣名上址居處，將款項交給卓應晴。   黃廣名犯三人以上共同詐欺取財罪，處有期徒刑一年二月。 
附表二（即起訴書附表貳、參）：
編號 交付之帳戶及方式 詐騙方式 主文 1  （起訴書附表參編號1） 黃廣名於109年7月中旬不詳時間，在其同上居處，交付「陽信銀行帳號000000000000號」、「台中商業銀行帳號000000000000號」帳戶之存摺、提款卡。 （起訴書附表貳編號1，被害人李語婕） 詐欺集團成員，於109年5月25日，以臉書佯稱王晨結識李語婕，並佯稱因公司內部考核晉升所需，央求投注彩金，後投注中獎匯回彩金須配合交付相關費用等語，致李語婕因而陷於錯誤，於109年7月14日下午1時24分許，匯款130萬元至黃廣名陽信銀行帳戶內。 黃廣名幫助犯洗錢防制法第十四條第一項之洗錢罪，處有期徒刑四月，併科罰金新臺幣五千元，罰金如易服勞役，以新臺幣一千元折算一日。   （起訴書附表貳編號2，被害人趙芳瑜） 詐欺集團成員，於109年6月起，以交友軟體「Pairs」佯稱為「陳明亮」結識趙芳瑜，再以LINE佯為其香港滙豐銀行信用貸款部門人員，有內線消息可投資獲利、穩賺不賠，致趙芳瑜因而陷於錯誤，於109年7月14日下午1時2分許，匯款30萬元至黃廣名陽信銀行帳戶內。    （起訴書附表貳編號3，被害人曾甄琦） 詐欺集團成員，於109年7月4日（起訴書誤載為6月間），以交友軟體佯稱為「劉明雄」結識曾甄琦，再以LINE佯稱可於澳門威尼斯投注獲利，致曾甄琦因而陷於錯誤，於109年7月15日下午1時39分許，匯款35萬元至黃廣名台中商銀帳戶內。    （起訴書附表貳編號4，被害人張筱羚） 詐欺集團成員，於109年5月30日起，以交友軟體「SKOUT」佯為「蔣先生」結識張筱羚，再以LINE向張筱羚佯稱其為恆隆地產集團之主管如果介紹購屋可獲得10％之購房基金，另佯為稅務人員，需繳交手續費才能匯出獲利等語，致張筱羚因而陷於錯誤，於109年7月14日上午10時16分許，匯款10萬元至黃廣名台中商銀帳戶內。  2 （起訴書附表參編號2） 黃廣名於109年7月8日15時48分後某時許（起訴書誤載為30分許），在其同上居處，交付「中國信託商業銀行帳號000000000000號」帳戶之提款卡，並以LINE通知密碼（109年7月9日中午不詳時間歸還）。 （起訴書附表貳編號5，被害人謝俊宏） 詐欺集團成員，於109年6月25日，以交友軟體「緣圈」結識謝俊宏，並以LINE對謝俊宏佯稱，可利用網站投資，致謝俊宏因而陷於錯誤，於109年7月13日晚間7時31分許，匯款3萬元至黃廣名中國信託帳戶內。 黃廣名幫助犯洗錢防制法第十四條第一項之洗錢罪，處有期徒刑二月，併科罰金新臺幣五千元，罰金如易服勞役，以新臺幣一千元折算一日。 3 （起訴書附表參編號3） 黃廣名於109年7月13日下午3時42分後某時許，在其同上居處，交付「中國信託商業銀行帳號000000000000號」帳戶之提款卡，並以LINE通知密碼（109年7月14日中午不詳時間歸還）。 （起訴書附表貳編號6，被害人紀安綺） 詐欺集團成員，於109年5月起，以交友軟體Paktor佯稱為「林杰揚」結識紀安綺，以LINE對紀安綺佯稱其為葡京娛樂城工程，該網站有漏洞，如照其方式參與簽賭必可獲利，紀安綺因而陷於錯誤，於109年7月8日下午4時42分許，匯款3萬元至黃廣名中國信託帳戶內。 黃廣名幫助犯洗錢防制法第十四條第一項之洗錢罪，處有期徒刑二月，併科罰金新臺幣五千元，罰金如易服勞役，以新臺幣一千元折算一日。 
附表三（和解情形）：
編號 被害人 和解方式 給付情形 對本案之意見 1 劉玉慧 ①111年度員司刑移調字第97號 ②給付10萬元，自111年6月10日起，每月給付3萬5000元至清償止。 給付1萬元。 被告未依約還款，態度惡劣，請從重量刑。 2 賴怡芬 ①111年度員司附民移調字第8號 ②給付10萬元，當場給付7萬5,000元，餘額於111年6月9日前給付完畢。 給付8萬5,000元。 被告提款至少5次，提領金額很多，希望重判。 3 施君燕 ①111年度員司附民移調字第7號 ②當場給付2萬5000元。 全數清償。 調解筆錄記載同意原諒被告。 4 趙芳瑜 ①111年度員司附民移調字第9號 ②給付10萬元，自111年6月10日起，每月給付3萬5000元至清償止。 均未清償。 被告1期未還，無和解之誠意。 5 羅宇君 ①111年度員司刑移調字第98號 ②給付10萬元，自111年6月10日起，每月給付3萬5000元至清償止。 未陳報。 如被告準時還款，對刑度沒有意見。 備註：其餘被害人經通知，並未到庭參與調解